【裁判字號】    92,訴,1423
【裁判日期】    920716
【裁判案由】    強盜等
【裁判全文】
臺灣高雄地方法院刑事判決                        九十二年度訴字第一四二三號
    公  訴  人  臺灣高雄地方法院檢察署檢察官
    被      告  丁○○
    指定辯護人  本院公設辯護人黃之中
右列被告因強盜等件，經檢察官提起公訴（九十二年度偵字第一００八五號），本院
判決如左：
    主  文
丁○○連續竊盜，處有期徒刑月；又竊盜，因脫免逮捕，當場施以強暴，處有期徒
刑伍年貳月；應執行有期徒刑伍年肆月。
    事  實
一、丁○○前曾於民國（下同）八十二、八十三年間，因分別犯偽造文書、違反麻醉
    藥品管理條例及肅清煙毒條例等罪，陸續經法院判刑確定，再經臺灣高等法院高
    雄分院以該院八十四年度聲字第二九九號刑事裁定，諭知丁○○所犯販賣毒品等
    四罪，應應執行有期徒刑十二年二月，褫奪公權八年確定，並於八十六年十一月
    二十日入監執行，應執行至九十九年一月五日，而甫於九十年五月二十三日假釋
  出監，現仍於假釋期間中，詎不知悔改，因欠款花用，竟基於意圖為自己不法所
    有之概括犯意，分別於附表所示之時間，陸續侵入如附表所示被害人所有之住處
    （侵入住宅部分均未據告訴），連續竊取如附表所示各該被害人所有之神明金牌
    ；得手後均在高雄市○○○路附近不知名之公園廁所內，先以瓦斯噴槍噴火燃燒
    將竊得之金牌熔成金塊，以利銷贓。丁○○並於將附表編號一所竊得之金牌熔成
    金塊後，先自行持之前往址設於高雄市○○○路一一二九號，由戊○○經營之「
    金茂銀樓」，欲加以出售，惟因戊○○要求丁○○出具身分證件以供登記，丁○○為掩飾其身分，乃先行離去，其後再將其分別於附表所示之時間及地點所竊得
    並先以瓦斯噴槍燒熔之金塊，委由其不知情之友人吳淑娟持之前往「金茂銀樓」
    ，以吳淑娟之名義售予不知情之「金茂銀樓」而得款（得款金額詳如附表所示）
    ，吳淑娟再將變賣上開金塊所得轉交予丁○○。
二、丁○○於上開二次行竊得逞後，因先前行經高雄縣鳥松鄉○○路四十八號時，曾
    見該處亦供奉有神明，且亦有信徒鑄造金牌供奉，乃承右開竊盜之概括犯意，於
    九十一年五月十一日上午九時許，即至右開高雄縣鳥松鄉○○路四十八號伺機行
    竊；於同日十時二十分許，丁○○見當時該處門已開啟，惟無人見管，旋即侵入
    該處（下稱系爭住宅，侵入住宅部分，未據有告訴權人提出告訴），竊取上開系
    爭住宅客廳內神桌上之神明金牌一面，於得手後逃離該處時，適為上揭系爭住宅
    之住戶乙○○發現並上前追捕，嗣丁○○已騎上原停放在系爭住宅前車牌號碼為
    ＳＹＨ─○九三號之輕型機車（下稱系爭機車）欲離去之際，因遭乙○○拉扯而
    無法離去，丁○○為脫免逮捕，竟當場施以強暴而出手毆打乙○○，乙○○不從
    ，並進而跳上丁○○所騎乘之前開機車，且抱住丁○○而與之拉扯，此時丁○○
    仍繼續往前騎乘機車，待騎至距上開系爭住宅僅數公尺之遙，亦位於美山路之「
    新鎮超商」前，因重心不穩之故而人、車倒地，丁○○乃接續前開脫免逮捕之犯
    意，再度出手毆打乙○○，而使乙○○受有顴骨血腫五×四公分、觀骨摔傷三×
    零點一公分、右手肘擦傷三×五公分、左手肘擦傷五×五公分、右膝擦傷五×四
    公分、左膝擦傷六×四公分、右手掌瘀青四×四公分、左手掌瘀青三×二公分、
    左腳髁挫傷三×五公分等之傷害。後因不詳姓名路人之協助始將丁○○制伏，嗣
    經警到場處理，始循線查悉上情。
三、案經高雄縣政府警察局仁武分局報告臺灣高雄地方法院檢察署檢察官偵查起訴。
    理  由
一、訊據被告丁○○對於右開連續竊盜之事實坦承不諱，亦對其於九十一年五月十一
    日上午十時二十分許，至高雄縣鳥松鄉○○路四十八號行竊金牌之事實自承明確
    ，惟矢口否認有何準強盜之犯行，辯稱：伊和被害人僅有拉扯而已，且有騎車跌
    倒受傷，惟並未出手毆打告訴人乙○○，如果伊確有出手毆打告訴人乙○○，告
    訴人乙○○所受之傷害絕非僅於此，也不會僅有擦傷云云，惟查：
（一）就被告所為連續竊盜之犯行部分：此部分之事實業據被告丁○○於警、偵訊及
      本院審理期間迭次坦承不諱，核與證人即被害人甲○○、丙○○於本院審理期
      間來院所證述情節相符，亦與另一證人即「金茂銀樓」之負責人戊○○於本院
      審理期間來院所為之證述相一致，另被告委由不知情之吳淑娟代為銷贓乙節，
      亦經證人吳淑娟於警訊時供述明確，此外，並有「金茂銀樓」之原料金買進登
      記資料一紙在卷可憑，被告此部分之自白應為真實而可採信。綜上，被告所為
      連續竊盜之事實部分事證明確，竊盜犯行足堪認定。
（二）就被告所為準強盜之犯行部分：訊據被告就此部分之犯行固以右揭情詞置辯，
      然查：
    (一)就被告於九十一年五月十一日上午十時二十分許，侵入右開高雄縣鳥松鄉○○
      路四十八號竊取該處住宅客廳內神桌上之神明金牌一面之事實，業據被告於警
      、偵訊坦認不諱，且於本院庭訊時亦坦承行竊之事實，並補承：之前曾到前開
      系爭住宅看過，案發當時進到美山路四十八號時，沒有看到裏面有人等語（見
      本院九十二年七月二日審判筆錄）；核與告訴人乙○○於本院審理期所指稱：
      當天早九時許我看被告在我家排徊，之前幾天也看到被告在我家附近等語相符
      （見本院九十二年七月二日審判筆錄），此外，復有由告訴人乙○○所出具之
      領結一份在卷可稽，被告此部分之竊盜事實已足堪認定。
    (二)被告於右開時、地行竊告訴人乙○○所有之金牌，得手後逃離該處時，適為告
      訴人乙○○發現並上前追捕，嗣被告雖已騎上原停放在系爭住宅前車牌號碼為
      ＳＹＨ─○九三號之輕型機車欲離去之際，惟遭告訴人乙○○拉扯而無法離去
      ，被告竟出手毆打告訴人乙○○，並與告訴人乙○○發生拉扯，之後被告所騎
      乘之機車因操控不穩而路倒於距上開系爭住宅僅數公尺之遙之「新鎮超商」前
      ，被告接續出手毆打乙○○之事實，業據告訴人乙○○於警、偵訊時已指訴前
      情綦詳，並於本院審理期間，再度到院明確指訴稱：被告衝進來，直接跳上佛
      桌搶神明的金牌，我看到被告上去搶金牌我馬上衝出去，當時被告跳上一部已
      發動的機車，車牌用口罩蓋住，我看到被告跳上機車我去抓被告，被告徒手打
      我的右眼，我不放棄仍抓著被告，被告發動機車要走了，我跳上機車抓住被告
      ，結果被告往前騎，期間我與被告拉扯，不久在前面的超商機車倒地，我與被
      告都倒在地上，我大喊搶劫，被告又出手打我，並想騎機車跳走，我將被告從
      機車上拉下來，此動作重覆數次，後來旁邊的人很多，我請他們報警，並且路
      人幫忙才抓住被告的等語（見本院九十二年七月二日審判筆錄）。而觀告訴人
      於案發後至醫療機構診斷之結果，確受有如前事實欄所載之傷害之事實，則有
      鴻慶醫院診斷證明書一份及照片四幀在卷可稽，經核與告訴人所指訴稱遭被告
      出拳毆打之部位相符；雖告訴人所受之傷害大部分為擦傷，且有部分傷害集中
      於手、腿部，應有部分係被告所騎乘之車輛倒地所造成之傷害，然此正足證被
      告當時與告訴人拉扯之激烈，亦應認被告已達強暴程度；再參以被告與告訴人
      乙○○之前並不相識，亦無夙怨，當無胡亂攀誣被告之理，故被告辯稱：未對
      告訴人乙○○施強暴恐嚇犯行云云，顯係避重就輕之詞，當無可採。被告此部
      分之犯行亦足堪認定。
（三）綜上所述，本件被告犯罪事證明確，犯行均堪以認定，依法應予論科。
三、查被告丁○○係以與告訴人激烈扭打之方式，對告訴人施以強暴，故告訴人所受
    之前開傷害，應係被告所犯準強盜罪之當然結果，故不另論罪。核被告丁○○所
    為，係犯刑法第三百二十條第一項之竊盜罪及同法第三百二十九條之準強盜罪。
    被告所為二次竊盜行為，時間緊接，所犯罪名相同，顯係出於概括之犯意為之，
    為連續犯，爰依刑法第五十六條之規定以一罪論，並加重其刑。另被告所犯上開
    二罪間，犯意各別，行為有異，罪名不同，自應予分論併罰。審酌被告前已有多
    項偽造文書、違反麻醉藥品管理條例及肅清煙毒條例等前科，有臺灣高等法院被
    告全國前案紀錄表一份在卷可稽，素行非佳，在前案緩刑期內猶不知潔身自好，
    再犯本次二件犯行，犯罪後雖坦承竊盜犯行，惟否認準強盜之行止，又在竊盜後
    ，因遭人發現為脫免逮捕，竟強施暴力於被害人，惡性非輕，惟念及其所竊得之
    物僅係一面金牌，價值非鉅，且已由告訴人加以領回，有右開領結一份附卷可查
    ，所造成財物方面之損害有限等一切情狀，分別量處如主文所示之刑，併定其應
    執行之刑，以為懲儆。
據上論斷，應依刑事訴訟法第二百九十九條第一項前段，第五十六條、第三百二十條
第一項、第三百二十九條、第五十一條第五款，罰金罰鍰提高標準條例第一條前段，
判決如主文。
本案經檢察官彭斐虹到庭執行職務。
中      華      民      國    九十二      年      七      月    十六    日
                                  臺灣高雄地方法院刑事第六庭
                                      法  官    李怡諄
右正本證明與原本無異。
如不服本判決，應於判決送達後十日內，向本院提出上訴狀。
                                      書記官    鄧思辰
中      華      民      國    九十二      年      七      月    十六    日
附表：
┌──┬───────┬──────┬─────┬────┬─────┐
│編號│    行竊時間  │  地      點│  被害人  │失竊物品│  出賣時間│
│    │  （九十一年  │  （高雄市）│          │        │（九十一年│
│    │       五月） │            │          │        │    五月）│
├──┼───────┼──────┼─────┼────┼─────┤
│一  │    九日上午  │  鼓山區葆禛│  甲○○  │神明金牌│ 九日上午 │
│    │    九時許    │  一街三七號│          │一面    │ 十時許（ │
│    │              │            │          │        │得款新臺幣│
│    │              │            │          │        │三千八百七│
│    │              │            │          │        │十元）    │
├──┼───────┼──────┼─────┼────┼─────┤
│二  │    十日上午  │  左營區重清│  丙○○  │神明金牌│  十日上午│
│    │    八時許    │  路一六六號│          │一面    │  十時許（│
│    │              │            │          │        │得款新臺幣│
│    │              │            │          │        │二千五百八│
│    │              │            │          │        │十元）    │
└──┴───────┴──────┴─────┴────┴─────┘
附錄本件論罪條文：
中華民國刑法第三百二十條
(普通竊盜罪、竊佔罪)
意圖為自己或第三人不法之所有，而竊取他人之動產者，為竊盜罪，處五年以下有期
徒刑、拘役或五百元以下罰金。
意圖為自己或第三人不法之利益，而竊佔他人之不動產者，依前項之規定處斷。
前二項之未遂犯罰之。
中華民國刑法第三百二十九條
(準強盜罪)
竊盜或搶奪，因防護贓物、脫免逮捕或湮滅罪證，而當場施以強暴脅迫者，以強盜論
。


司法院資訊處製作；財團法人民間司法改革基金會備份。
